ACORDAO-COMPLETO-2524917

ACÓRDÃO DE RELAÇÃO

ACÓRDÃO DE RELAÇÃO 524/2022 ATA 2/2022 - SEGUNDA CÂMARA

Acórdão 524/2022-TCU-Segunda Câmara
		
	Trata-se  de tomada de contas especial (TCE) instaurada pelo Fundo Nacional de Saúde - Ministério da Saúde (FNS/MS) , em desfavor do Sr. Gilberto dos Santos (CPF 557.071.73587) e da Fundação de Beneficência Hospital de Cirurgia (CNPJ  13.016.332/0001 06) , em razão de não comprovação da regular aplicação dos recursos repassados, pela União, por meio do Convênio 00910/2010, registro Siafi 749333 (peça 3) , firmado entre o Ministério da Saúde e a Fundação de Beneficência Hospital de Cirurgia, e que tinha, por objeto, o instrumento descrito como "Aquisição de material de consumo para manutenção do serviço".
	Considerando que a partir dos elementos constantes nos autos foi possível definir a responsabilidade de Gilberto dos Santos e da Fundação de Beneficência Hospital de Cirurgia, e quantificar adequadamente o débito a eles atribuído, na forma dos arts. 10, § 1º, e 12, incisos I e II, da Lei 8.443/1992, c/c o art. 202, incisos I e II, do RI/TCU;
	Considerando que, regularmente notificado, o Sr. Gilberto dos Santos não atendeu à citação, incidindo em revelia;
	Considerando que a Fundação de Beneficência Hospital de Cirurgia solicitou o parcelamento da dívida, em 36 parcelas;
	Os Ministros do Tribunal de Contas da União, quanto ao processo a seguir relacionado, ACORDAM, por unanimidade, com fundamento nos arts. 12, § 3º e 26, da Lei 8.443/1992, c/c o art. 217 do Regimento Interno do TCU, e de acordo com os pareceres uniformes emitidos nos autos, em:
considerar revel, para todos os efeitos, o Sr. Gilberto dos Santos (CPF XXX.071.735-XX) , dando-se prosseguimento ao processo;
acolher o pedido de parcelamento do débito feito pela Fundação de Beneficência Hospital de Cirurgia, e autorizar o pagamento parcelado do valor de R$ 187.259,92 (cento e oitenta e sete mil, duzentos e cinquenta e nove reais e noventa e dois centavos) , a favor do Fundo Nacional de Saúde/MS, em 36 ( trinta e seis)  parcelas iguais, atualizadas monetariamente a partir de 3/8/2021, fixando o prazo de quinze dias, para o recolhimento da primeira parcela, e de trinta dias, a contar da parcela anterior, para comprovar o recolhimento das demais parcelas, devendo incidir, sobre cada valor mensal, a atualização monetária, na forma prevista na legislação em vigor, sem prejuízo da providência descrita no subitem 1.7 desta deliberação.
1. Processo TC-Processo 019.087/2020-9 (TOMADA DE CONTAS ESPECIAL) 
	1.1. Responsáveis: Fundação de Beneficência Hospital de Cirurgia (13.016.332/0001-06) ; Gilberto dos Santos (XXX.071.735-XX) .
	1.2. Órgão/Entidade: Fundo Nacional de Saúde - MS.
	1.3. Relator: Ministro Augusto Nardes.
	1.4. Representante do Ministério Público: Procurador Rodrigo Medeiros de Lima.
	1.5. Unidade Técnica: Secretaria de Controle Externo de Tomada de Contas Especial (SecexTCE) .
	1.6. Representação legal: Max de Carvalho Amaral (5229/OAB-SE) , representando Fundação de Beneficência Hospital de Cirurgia. 
	1.7. Determinações/Recomendações/Orientações: 
	1.7.1. Alertar a Fundação de Beneficência Hospital de Cirurgia que a falta de comprovação do recolhimento de qualquer parcela importará o vencimento antecipado do saldo devedor, nos termos do § 2º do art. 217 do Regimento Interno deste Tribunal, com o consequente julgamento pela irregularidade das contas dos responsáveis, com condenação em débito do valor atualizado monetariamente e acrescido dos juros de mora, além da aplicação da multa prevista no art. 57, da Lei 8.443/1992.

Segunda Câmara

Fundo Nacional de Saúde - MS.

Fundação de Beneficência Hospital de Cirurgia (13.016.332/0001-06); Gilberto dos Santos (XXX.071.735-XX).

AUGUSTO NARDES

Max de Carvalho Amaral (5229/OAB-SE), representando Fundação de Beneficência Hospital de Cirurgia.

Procurador Rodrigo Medeiros de Lima.

TOMADA DE CONTAS ESPECIAL (TCE)

Secretaria de Controle Externo de Tomada de Contas Especial (SecexTCE).